臺灣臺北地方法院民事判決
110年度訴字第5772號
原      告  謝英才  
            白嘉偉  
上二人共同
訴訟代理人  楊金順律師
複代理人    巫家佑律師
被      告  全永實業有限公司

法定代理人  莊正和  


上列當事人間請求給付投資款等事件，本院於民國111年3月18日
言詞辯論終結，判決如下：
    主  文
被告應給付原告謝英才、白嘉偉各新台幣120萬元，並均自民國1
10年6月2日起至清償日止，按年息百分之五計算之利息。
訴訟費用由被告負擔。
本判決於原告各以新臺幣40萬元為被告供擔保後，得為假執行。
    事實及理由
壹、程序方面:
一、按解散之公司除因合併、分割或破產而解散外，應行清算。
    解散之公司，於清算範圍內，視為尚未解散，公司法第24條
    、第25條分別定有明文。又清算中之公司，應以清算人為公
    司負責人即法定代理人，此觀公司法第8條第2項之規定即明
    。另有限公司之清算，以全體股東為清算人。但本法或章程
    另有規定或經股東會決議，另選清算人者，不在此限，公司
    法第113條準用同法第79條規定亦有明文。查全永實業有限
    公司(下稱全永公司)經全體股東同意解散並選任莊正和為清
    算人，且經臺北市政府於民國106年9月8日函准解散登記，
    有股東同意書及公司變更登記表、聯合徵信中心資料查詢可
    稽（本院卷第105至108、113頁），則原告以清算人莊正和
    為全永公司之法定代理人，核無不合。
二、本件被告經合法通知，未於言詞辯論期日到場，核無民事訴
    訟法第386條各款所列之情形，爰依原告之聲請，由其一造
    辯論而為判決。　　
貳、實體方面：
一、原告主張略以：
 1、民國105年10月間莊正和向原告稱被告接獲「開晟勝開大地
    建案」模板工程(下稱系爭工程)，因欠缺現金，需要找尋投
    資人以利工程進行。原告乃於105年10月25日與被告簽訂「
    全永實業有限公司開晟勝開大地建案模板工程投資股份確認
    書」（原證1、2，下稱系爭投資契約），分別投資被告各新
    台幣(下同）100萬元。依系爭契約書之「投資股份確認單」
    第5條(利潤計算:總工程盈餘-營業稅額=總利潤金額(保證最
    低利潤20%))及第6條(利潤分配:依本工程施工完成退還投資
    股本及依投資股份比例分配本工程盈餘(本盈餘計算為稅後
    盈餘不再列舉個人所得）)之約定，被告須於系爭工程完成
    後，退還原告投資款並給付至少依投資金額20%計算之保證
    獲利。惟自被告收受原告投資款後即無從聯絡，現今系爭工
    程已完工，仍無退還系爭投資款及給付保證獲利，被告之法
    定代理人莊正和亦避不見面。
 2、依系爭投資契約之投資股份確認單第5條：「利潤計算：總
    工程盈餘-營業稅額=總利潤金額（保證最低利潤20%)、第6
    條約定：「六、利潤分配：依本工程施工完成退還投資股本
    及依投資股份比例分配本工程盈餘（本盈餘計算為稅後盈餘
    不再列舉個人所得）」。原告謝英才分別於105年11月2日及
    同年12月1日以其妻余碧芬之名義匯款各50萬元；原告白嘉
    偉亦分別於105年11月18日、同年12月2日及106年1月6日匯
    款各30、20、50萬元，共計100萬元，予被告作為投資款項
    （原證3、4)，被告並簽有投資股份確認單及股份確認回執
    聯（原證1、2)，且依系爭投資契約約定，被告須於系爭模
    板工程完工後，返還原告二人投資款及保證獲利。
 3、系爭開晟勝開大地建案於109年6月完工（原證5)且已開始銷
    售，系爭模板工程自已完工。系爭投資契約請求權始期屆至
    ，當得據以請求被告履行系爭投資契約，返還原告二人各10
    0萬元投資款。又依系爭投資契約之投資股份確認單第5條之
    約定，被告應給付原告至少20%之保證獲利，依原告二人分
    別投資之100萬元計算20%，各為20萬元（計算式：100萬元*
    20%=20萬），原告先行請求最低20%之保證獲利20萬元等語
    ，並聲明如主文所示。
二、被告經合法通知，未於言詞辯論期日到場，亦未提出書狀作
    何聲明或陳述。
三、得心證之理由:
  ㈠按當事人對於他造主張之事實，於言詞辯論時不爭執者，視同自認。但因他項陳述可認為爭執者，不在此限。當事人對於他造主張之事實，已於相當時期受合法之通知，而於言詞辯論期日不到場，亦未提出準備書狀爭執者，準用第1項之規定。但不到場之當事人係依公示送達通知者，不在此限。民事訴訟法第280條第1項、第3項分別有明定。本件原告主張之事實，已據其等提出全永實業有限公司投資模板工程股份說明書、投資股份確認單、105年11月2日及同年12月1日余碧芬之臺灣土地銀行匯款申請書、105年11月18日、同年12月2日及106年1月6日之原告白嘉偉匯款憑證、系爭開晟勝開大地建案於109年6月完工之網頁資料等件為憑（見本院卷第15頁至第37頁），核屬相符。又被告非經公示送達已收受開庭通知及起訴狀繕本，未於言詞辯論到場陳述意見或提出書狀爭執，依上開規定視同自認，則原告之主張，堪信為真實。
  ㈡依系爭投資契約之投資股份確認單第5條：「利潤計算：總工
    程盈餘-營業稅額=總利潤金額（保證最低利潤20%)、第6條
    約定：「利潤分配：依本工程施工完成退還投資股本及依投
    資股份比例分配本工程盈餘（本盈餘計算為稅後盈餘不再列
    舉個人所得）」。查系爭工程既已完工，依系爭投資契約第
    5條、第6條之約定，被告自應依約返還原告各100萬元投資
    股本及給付原告保證最低利潤20%之各20萬元（計算式：100
    萬元*20%=20萬）。
　㈢再給付無確定期限者，債務人於債權人得請求給付時，經其
    催告而未為給付，自受催告時起，負遲延責任；其經債權人
    起訴而送達訴狀，或依督促程序送達支付命令，或為其他相
    類之行為者，與催告有同一之效力；遲延之債務，以支付金
    錢為標的者，債權人得請求依法定利率計算之遲延利息；應
    付利息之債務，其利率未經約定，亦無法律可據者，週年利
    率為5％，民法第229條第2項、第233條第1項前段、第203條
    分別定有明文。則本件原告依上開規定請求自被告收受起訴
    狀繕本翌日即110年6月2日起（見本院卷第61頁）至清償日
    止，按週年利率5％計算之利息，即屬有據。
　㈣從而，原告依系爭投資契約之法律關係請求被告給付如主文
    所示之金額及利息，洵屬有據，應予准許。
四、原告陳明願供擔保以代釋明聲請宣告假執行，核無不合，爰
    酌定相當擔保金額，准予宣告假執行。
五、訴訟費用負擔之依據：民事訴訟法第78條。　　
中　　華　　民　　國　111　　年　　4　　月　　29　　日
                  民事第二庭   法　官  蒲心智
以上正本係照原本作成。
如對本判決上訴，須於判決送達後20日內向本院提出上訴狀。如
委任律師提起上訴者，應一併繳納上訴審裁判費。　　　　　　
中　　華　　民　　國　　111 　年　　5 　　月　　3 　　日
                               書記官  潘惠敏